臺灣臺北地方法院刑事裁定　
111年度聲字第79號
聲明異議人
即  受刑人  黃乘軒



上列聲明異議人即受刑人因違反毒品危害防制條例案件，對於臺
灣高雄地方檢察署檢察官執行之指揮（110年度執助嶂字第627號
）聲明異議，本院裁定如下：
    主  文
聲明異議駁回。
    理  由
一、聲明異議人聲明異議意旨如附件所載。
二、按受刑人或其法定代理人或配偶以檢察官執行之指揮為不當
    者，得向諭知該裁判之法院聲明異議，為刑事訴訟法第484
    條定有明文；該條所稱「諭知該裁判之法院」，乃指對被告
    之有罪判決，於主文內實際宣示其主刑、從刑之裁判而言。
    又刑事訴訟法第484條所規定聲明異議，係指檢察官根據確
    定判決時，關於刑之執行或執行方法，其執行之指揮有違法
    或不當情形，始得為之。反而言之，凡對於確定判決認定事
    實之錯誤，法律設有再審救濟制度，對於確定判決適用法律
    之錯誤，法律設有非常上訴救濟制度，兩者均與刑之執行或
    執行方法有指揮違法或不當情形迥異，非屬聲明異議範圍，
    不得循刑事訴訟法第484條聲明異議(最高法院97年度台抗字
    第356號裁定意旨參照)。
三、經查：
  ㈠查聲明異議人於民國110年間因違反毒品危害防制條例案件，
    經本院以110年度簡字第1142號判決判處有期徒刑4月確定，
    該案正由臺灣高雄地方檢察署(下稱高雄地檢署)檢察官以11
    0年度執助嶂字第627號案件執行中，刑期自110年11月6日起
    算至111年3月5日等情，有本院判決書、臺灣高等法院被告
    前案紀錄表、高雄地檢署執行指揮書電子檔紀錄附卷可參。
    是本院即屬「對被告之有罪判決於主文內實際宣示其主刑、
    從刑」之法院，依前揭說明，本院就本件聲明異議即有管轄
    權，合先敘明。
  ㈡惟聲明異議人所持聲明異議理由前二項無非係陳稱其就本院
    上開110年度簡字第1142號案件並未收到起訴書或開庭通知
    ，法院即為判決等語，此要屬對該確定判決程序或實體上之
    爭執，依前揭說明，自非刑事訴訟法聲明異議制度處理之範
    圍，其聲明異議自屬無據；又聲明異議人所執第三項聲明異
    議理由，僅係詢問毒品危害防制條例關於觀察、勒戒規定於
    109年7月15日生效施行後之法律適用問題，亦與檢察官本案
    關於刑之執行或執行方法無涉，是所為聲明異議亦屬無據。
    從而，本件聲明異議，均於法無據，應予駁回。
四、依刑事訴訟法第486條，裁定如主文。
中　　華　　民　　國　　111 　年　　1 　　月　　13　　日
　　　　　　　　　刑事第九庭    法　官　蔡宗儒
上正本證明與原本無異。
如不服本裁定，應於裁定送達後5日內向本院提出抗告狀。
                                書記官  劉郅享
中　　華　　民　　國　　111 　年　　1 　　月　　14　　日